【裁判字號】    97,簡上,788
【裁判日期】    980123
【裁判案由】    損害債權
【裁判全文】
臺灣高雄地方法院刑事判決             97年度簡上字第788號
上  訴  人
即  被  告  乙○○
上列上訴人即被告因損害債權案件，不服本院高雄簡易庭中華民
國97年7 月25日97年度審簡字第3530號刑事簡易判決（聲請簡易
處刑案號：97年度偵緝字第912 號），提起上訴，本院管轄之第
二審合議庭判決如下：
    主  文
上訴駁回。
乙○○緩刑貳年，並應向被害人甲○○以附件二即本院98年度簡
上附民字第3 號和解筆錄中第一項所載方式支付新臺幣貳萬元。
    事  實  及  理  由
一、本案經本院審理結果，認本院高雄簡易庭97年度審簡字第35
    30號判決認事用法及量刑均無不當，應予維持，並引用上揭
    判決書事實及理由之記載（如附件一，含檢察官聲請簡易判
    決處刑書）。
二、上訴人即被告乙○○上訴意旨略以：伊於民國91年12月16日
    間將高雄市○○區○○段522 建號贈與其子張憲誌時，不知
    債務尚未清償完畢，伊並不是故意犯罪等語。惟查被告因如
    附件一聲請簡易判決書所載之新臺幣（下同）15萬元債務，
    經債權人黃耕國於83年10月24日持被告所簽發之本票聲請本
    院裁定准許強制執行，本院於83年10月24日以83年度票字第
    9409號裁定准許強制執行後，債權人黃耕國復於84年1 月16
    日以上開准許強制執行之裁定，具狀請求本院就被告其時任
    職之中國石油股份有限公司高雄煉油總廠核發扣押命令，以
    就被告所應領薪津受償，經本院於84年1 月23日依債權人黃
    耕國之聲請核發扣押命令後，被告卻於85年3 月1 日辦理退
    休，致債權人黃耕國僅受償33,828元，其餘未受清償部分則
    由本院依法核發債權憑證予債權人收執等情，業據本院伊職
    權調閱本院83年度票字第9409號、84年度執字第751 號卷核
    閱屬實，本件被告積欠債權人之款項，既係以扣薪方式清償
    ，則被告對於上開債務是否清償完畢，自係知悉甚詳，其辯
    稱不知債務尚未清償完畢等語，顯係臨訟卸責之辭，不足採
    信，被告之上訴為無理由，應予駁回。
三、末查被告未曾受有期徒刑以上刑之宣告，有其臺灣高等法院
    被告前案紀錄表在卷可稽，且其於98年1 月13日本院附帶民
    事訴訟言詞辯論庭中與告訴人甲○○達成和解，並約定以附
    件二所示和解筆錄之條件一次清償告訴人2 萬元，足認被告
    於犯後已盡相當努力彌補其行為所造成之損害，其經此論罪
    、科刑之教訓，應知所警惕，信無再犯之虞，所宣告之刑以
    暫不執行為適當，爰併宣告緩刑2 年，以勵自新（依最高法
    院95年度第8 次刑事庭會議決議，犯罪在新法施行前，而於
    新法施行後為緩刑之宣告，應適用修正後刑法第74條之規定
    ，併此敘明。）。又緩刑宣告，得斟酌情形，命犯罪行為人
    向被害人支付相當數額之財產或非財產上之損害賠償，修正
    後刑法第74條第2 項第3 款亦定有明文，本院考量為保障告
    訴人權益，並給予被告自新機會，認將如附件和解筆錄2 萬
    元之支付列入作為緩刑之負擔，由本院命被告應履行上開負
    擔，以督促被告向告訴人清償借款，應屬適當，是爰參酌附
    件所示被告與告訴人之和解條件，併予宣告令被告應於本案
    刑事案件確定之後可請領保證金時，一次給付告訴人2 萬元
    （就此一部分諭知為緩刑之負擔，係為督促被告履行債務，
    使告訴人獲得更充足之保障，惟並不影響被告與告訴人如附
    件和解筆錄之效力，併予說明）。
據上論斷，應依刑事訴訟法第455 條之1 第1 項、第3 項、第36
4 條、第368 條、第373 條，刑法第74條第1 項第1 款、第2 項
第3 款，判決如主文。
本案經檢察官丙○○到庭執行職務。
中    華    民    國    98    年    1     月    23    日
                  刑事第十庭  審判長法  官  莊松泉
                                    法  官  李俊霖
                                    法  官  林揚奇
以上正本證明與原本無異。
不得上訴。
中    華    民    國    98    年    1     月    23    日
                                    書記官  何明昌
附錄論罪科刑法條：
刑法第356條
債務人於將受強制執行之際，意圖損害債權人之債權，而毀壞、
處分或隱匿其財產者，處2 年以下有期徒刑、拘役或5 百元以下
罰金。


司法院資訊處製作；財團法人民間司法改革基金會備份。
